【裁判字號】    96,審小上,83
【裁判日期】    970229
【裁判案由】    損害賠償
【裁判全文】
臺灣高雄地方法院民事裁定          96年度審小上字第83 號
上  訴  人  乙○○
被上訴人    甲○○○
上列當事人間請求損害賠償事件，上訴人對於民國96年11月30日
本院高雄簡易庭96年度雄小字第8291號第一審判決提起上訴，本
院裁定如下：
    主    文
上訴駁回。
第二審訴訟費用新臺幣壹仟伍佰元由上訴人負擔。
    理    由
一、按對於小額程序第一審判決之上訴，非以其違背法令為理由
    ，不得為之；又上訴狀內應記載上訴理由，表明下列各款事
    項：1.原判決所違背之法令及其具體內容。2.依訴訟資料可
    認為原判決有違背法令之具體事實，民事訴訟法第436 條之
    24第2 項、第436 條之25分別定有明文。所謂判決違背法令
    ，依同法第468 條規定，係指判決不適用法規或適用不當者
    而言，而有同法第469 條第1 款至第5 款所列情形之一者，
    為判決當然違背法令。據此，當事人提起上訴如以小額程序
    第一審判決有不適用法規或適用法規不當為上訴理由時，其
    上訴狀或理由書應有具體之指摘，並揭示該法規之條項或其
    內容，若係成文法以外之法則，應揭示該法則之旨趣，倘為
    司法院解釋或最高法院之判例，則應揭示該判解之字號或其
    內容，如依民事訴訟法第469 條第1 款至第5 款所列情形為
    理由時，其上訴狀或理由書應揭示合於該條款之事實，上訴
    狀或理由書如未依此項方法表明者，即難認為已對小額程序
    第一審判決之違背法令有具體之指摘，其上訴自難認為合法
   （ 最高法院71年台上字第314 號判例意旨參照）。次按上訴
    人雖提出上訴理由書，然其理由書未具體指摘原判決有何違
    背法令之內容及事實，即不具備表明上訴理由之程式，雖原
    第一審法院未依民事訴訟法第436 之32第2 項準用同法第47
    1 條第1 項之規定，裁定駁回上訴，而將訴訟卷宗送交第二
    審法院，即應由第二審法院裁定駁回其上訴（最高法院73年
    度第2 次民事庭庭長會議決議參照）。
二、上訴意旨略以：兩造間並無相對或因果關係，上訴人亦無觸
    犯法律或大樓管理規約之規定，且被上訴人向鈞院提起撤銷
    區分所有權人會議決議之訴，與聲請假處分上訴人不得行使
    主任委員職權，並無直接關連性，是被上訴人冒然提出假處
    分之聲請，即屬不當，惟原審並未明查。又上訴人之主任委
    員職務係經合法選舉產生，為屬榮譽與成就，非金錢可以比
    擬，並應受基本人權之保障，然上訴人卻遭假處分，被剝奪
    服務大眾之機會，致理念無法發揮，並使管理委員會無法正
    常運作，則公平正義安在? 上訴人莫名遭假處分，所受損害
    係無法以金錢財物衡量，並因不能回復原狀或回復原狀顯有
    重困難，而提出金錢之賠償，應非不當，是法院自應還給上
    訴人公道，並聲明：(一)原判決廢棄。(二)被上訴人應給付上訴
    人新台幣100,000 元，及自民國96年5 月1 日起至清償日止
    ，按周年利率百分之5 計算之利息。(三)第一、二審訴訟費用
    由被上訴人負擔等語。
三、經查，原審就上訴人請求損害賠償事件尚非有據已為查明，
    並於判決理由斟酌全辯論意旨而為論述，上訴人仍執陳詞提
    起本件上訴，已屬無據。且本件上訴雖表明上訴理由，惟核
    其上訴意旨並未以原審判決有何違背法令為理由，亦未具體
    指明原審判決有如何不適用法規或適用法規不當，或有民事
    訴訟法第469 條第1 款至第5 款所稱當然違背法令之情事，
    及符合該條款要件之具體事實，是揆諸前揭說明，上訴人提
    起本件上訴為不合法，自應予以駁回。
四、末按於小額訴訟之上訴程序，法院為訴訟費用之裁判時，應
    確定其費用額，民事訴訟法第436 條之19第1 項、第436 條
    之32第1 項定有明文。本件第二審裁判費用為1,500 元，應
    由上訴人負擔，爰併為裁定如主文第2 項所示。
五、據上論結，本件上訴為不合法，依民事訴訟法第436 之32第
    1 、2 項、第436 條之19第1 項、第444 條第1 項前段、第
    95 條 、第78條，裁定如主文。
中    華    民    國    97    年    2     月    29   日
                  民事第二庭審判長 法  官   林紀元
                                   法  官   黃悅璇
                                   法  官   柯彩燕
以上正本係照原本作成。
本裁定不得抗告。
中    華    民    國    97    年    2     月    29    日
                                   書記官   許珍滋


司法院資訊處製作；財團法人民間司法改革基金會備份。
